臺灣嘉義地方法院民事裁定
109年度亡字第16號
聲  請  人  臺灣嘉義地方檢察署檢察官(丑股)

上列聲請人聲請宣告安健福死亡事件，本院裁定如下：
    主    文
宣告安健福（男，民國二十六年五月廿一日生，身分證統一編號
：Ｚ○○○○○○○○○號，失蹤前住所：嘉義縣○○○鄉○○村○○鄰○○○○○○號
）於中華民國七十四年三月十五日下午十二時死亡。
程序費用由安健福遺產負擔。
    理    由
一、聲請意旨係以：失蹤人安健福（男，民國00年0月00日生）
    於民國67年3 月15日失蹤後，迄今已逾40餘年等情，前經聲
    請鈞院准以109 年度亡字第16號公示催告，並刊登新聞紙在
    案，現陳報期間屆滿，未據失蹤人陳報其生存，或知失蹤人
    生死者，陳報其所知，為此聲請為宣告失蹤人死亡，並提出
    貴院公示催告裁定及報紙為證。
二、失蹤人失蹤滿7 年後，法院得因利害關係人或檢察官之聲請
    ，為死亡之宣告；失蹤人為80歲以上者，得於失蹤滿3 年
    後，為死亡之宣告；失蹤人為遭遇特別災難者，得於特別災
    難終了滿一年後，為死亡之宣告。又受死亡宣告者，以判決
    內所確定死亡之時，推定其為死亡；前項死亡之時，應為前
    條各項所定期間最後日終止之時，民法第8 條、第9 條第1 
    項、第2 項前段定有明文。再者，所謂失蹤，係指失蹤人離
    去其最後住所或居所，陷於生死不明之狀態而言。又對失蹤
    人為公示催告，應記載下列各款事項：㈠失蹤人應於期間 內
    陳報其生存，如不陳報，即應受死亡之宣告。㈡凡知失蹤
    人之生死者，應於期間內將其所知陳報法院。前條陳報期間
    ，自公示催告最後登載公報或新聞紙之日起，應有6 個月以
    上，家事事件法第156 條第1 項亦有明文。經本院調查，聲
    請人主張之前述事實，已據聲請人提出80歲以上在臺有親屬
    連續3 年清查成果皆行方不明者（未列為失蹤人口）聲請死
    亡宣告應附文件檢核表、嘉義○○○○○○○○親屬、鄰里長或鄰居
    訪查紀錄表、阿里山鄉辦公室內政部戶政資訊系統查詢資料
    、現戶全戶戶籍謄本、內政部移民署函、嘉義縣社會局函、
    嘉義縣警察局竹崎分局函等件影本附卷可佐；另有新聞報公
    告刊登報紙粘貼單及新聞紙附卷可憑。今申報期屆滿，未據
    失蹤人向本院陳報其生存，或知其生死者陳報其有尚生存之
    情形，可信聲請人之主張為真實。
四、本件失蹤人於67年3 月15日失蹤，迄今生死不明已逾7 年，
    其失蹤期間依前述規定，應計算至74 年3 月15日滿7 年。
    於公示催告之申報期間，未據失蹤人陳報其生存，或知失蹤
    人生死者陳報其所知，自應推定該失蹤人於失蹤期間屆滿之
    日下午12時為其死亡之時。本件聲請死亡宣告，為有理由，
    應予准許。
五、依家事事件法第154條第3項，裁定如主文。  
中　　華　　民　　國　110 　　年　　6 　　月　　16　　日
               家事法庭   法　官  李文輝
以上正本係照原本作成。
如不服本裁定，應於裁定送達後10日內向本院提出抗告狀，並繳
納抗告費新臺幣1,000元。
本裁定確定後30日內，應至戶政事務所辦理死亡登記。
中　　華　　民　　國　110 　　年　　6 　　月　　16　　日
                          書記官　張紜飴